臺灣新北地方法院刑事裁定
111年度撤緩字第332號
聲  請  人  臺灣新北地方檢察署檢察官
被      告  胡語喆



上列聲請人因受刑人妨害秩序案件，聲請撤銷緩刑之宣告（111
年度執聲字第2070號），本院裁定如下：
    主  文
聲請駁回。
    理  由
一、聲請意旨略以：受刑人胡語詰因妨害秩序案件，經臺灣士林
    地方法院以110年度簡字第195號判決判處有期徒刑6月，緩
    刑3年，於緩刑期間應向檢察官指定之政府機關、政府機構
    、行政法人、社區或其他符合公益目的之機構或團體，提供
    80小時之義務勞務，並於民國110年12月22日確定。茲上開
    案件經臺灣士林地方檢察署囑託該署以111年度執護勞助字
    第26號案件執行義務勞務，惟受刑人並未於指定時間內履行
    勞務義務，已合於刑法第75條之1第1項第4款所定得撤銷緩
    刑宣告之原因，爰依刑事訴訟法第476條規定聲請撤銷緩刑
    等語。
二、按緩刑宣告，得斟酌情形命犯罪行為人向指定之政府機關、
    政府機構、行政法人、社區或其他符合公益目的之機構或團
    體，提供40小時以上240小時以下之義務勞務；又受緩刑之
    宣告，而違反第74條第2項第1款至第8款所定負擔情節重大
    者，足認原宣告之緩刑難收其預期效果，而有執行刑罰之必
    要者，得撤銷其緩刑宣告，刑法第74條第2項第5款、第75條
    之1第1項第4款分別定有明文。次按緩刑制度設計之本旨，
    主在鼓勵惡性較輕微之犯罪行為人或偶發犯、初犯得適時改
    過，以促其遷善，復歸社會正途；緩刑宣告得以附條件方式
    為之，亦係基於個別預防與分配正義，俾確保犯罪行為人自
    新及適度填補其犯罪所生之損害為目的，然犯罪行為人經宣
    告緩刑後，若有具體事證足認其並不因此有改過遷善之意，
    自不宜給予緩刑之寬典，故而設有撤銷緩刑宣告制度；考諸
    刑法第75條之1之增訂理由，所謂「情節重大」，係指受刑
    人顯有履行負擔之可能而隱匿或處分其財產、故意不履行、
    無正當事由拒絕履行或顯有逃匿之虞等情事而言，亦即應從
    受刑人是否自始真心願意接受緩刑所附帶之條件、於緩刑期
    間是否已誠摯盡力履行條件、是否有生活或經濟上突發狀況
    致無履行負擔之可能、抑或有履行可能卻故意不履行、無正
    當事由拒絕履行或顯有逃避履行之虞等節，依比例原則加以
    衡量；且該條採裁量撤銷主義，賦與法院裁量撤銷與否之權
    限，於第1項規定以「足認原宣告之緩刑難收其預期效果，
    而有執行刑罰之必要」為實質要件，供作審認之標準。是以
    ，縱使受刑人有違反刑法第74條第2項第1至8款所定之負擔
    之情形，法院仍應依職權本於合目的性之裁量，妥適審酌受
    刑人於緩刑期間內違反上開負擔之情節是否重大，是否已難
    收其預期之效果，而確有執行刑罰之必要，斷非一有違反負
    擔之行為，即應當然撤銷該緩刑之宣告，此與刑法第75條第
    1項所定2款要件有一具備，即毋庸再行審酌其他情狀，應逕
    予撤銷緩刑之情形，迥然有別。
三、經查，受刑人前因妨害秩序案件，而有上述經法院論罪科刑
    ，並諭知緩刑，緩刑期間應履行80小時義務勞務之情形，有
    該案刑事判決、臺灣高等法院被告前案紀錄表各1份在卷可
    憑。又受刑人嗣於111年3月23日至新北地檢署報到，業經告
    知應至該署指定之三重先嗇宮完成義務勞務，履行期限為11
    1年8月16日；然受刑人嗣未於指定期間到場履行義務勞務，
    經該署分別於111年5月13日、同年6月13日、同年7月18日發
    函通知受刑人應於文到後5日內向先嗇宮報到，並儘速完成
    義務勞務履行，然受刑人仍未到場履行義務勞務等情，有受
    刑人簽收之附條件緩刑義務勞務執行須知、義務勞務受處分
    人預定履行時程暨執行通知書、新北地檢署111年5月13日、
    同年6月13日、同年7月18日函文暨送達證書、111年5月19日
    、7月26日、8月1日電話紀錄各1 份附卷足憑，故受刑人確
    有未遵指示進行義務勞務之情形。
四、訊據受刑人對上情亦不爭執，惟稱：我先前因出車禍須休養
    3個月，有提供診斷證明書予保護官，且我在本次開庭前已
    有去做勞動服務，我願意把時數做完，希望給我2個月的時
    間等語，並於庭後傳真三軍總醫院111年7月28日診斷證明書
    、建宏骨科診所111年8月9日診斷證明書各1份到院。觀諸上
    述診斷證明書所載：受刑人係於111年7月28日至三軍總醫院
    急診，經診斷有左手第四及第五近端指骨及第五掌骨骨折、
    雙膝挫傷之傷勢，接受左手石膏固定；而經建宏骨科診所醫
    師囑咐須休養3個月、不宜粗重工作，是以，受刑人稱其係
    因上開傷勢致未遵期到場進行義務勞務，即非無據。本院審
    酌受刑人雖於111年7月28日前確有怠於履行義務勞務之情形
    ，惟自111年7月28日後，則係因上揭車禍傷勢，故未能履行
    ，尚難以其未到場履行，即認其違反緩刑所定負擔情節重大
    ，致原宣告之緩刑難收其預期效果，而有執行刑罰之必要。
    再受刑人於本案開庭前，既已實際開始履行義務勞務，難遽
    認其無積極將義務勞務時數全數履行之意願。
五、綜上所述，受刑人固未能於檢察官原指定期限內履行完成義
    務勞務，然依卷附事證，尚乏證據足證受刑人現仍故意不履
    行或無正當事由拒絕履行前揭緩刑負擔之舉，揆諸前揭說明
    ，本件檢察官聲請撤銷上揭判決緩刑之宣告，難謂有據，應
    予駁回。依刑事訴訟法第220條，裁定如主文。
中　　華　　民　　國　　111 　年　　12　　月　　15　　日
                  刑事第十三庭  法　官  陳昭筠
以上正本證明與原本無異
如不服本裁定應於送達後5日內向本院提出抗告狀
                                書記官　吳進安
中　　華　　民　　國　　111 　年　　12　　月　　15　　日